臺灣新北地方法院民事判決　　　　　　110年度簡上字第106號
上　訴　人　紀銘偉　


被　上訴人　黃聖原　
上列當事人間侵權行為損害賠償事件，上訴人對於民國110年1月
25日臺灣新北地方法院三重簡易庭109年度重簡字第2507號第一
審判決提起部分上訴，本院於110年11月24日言詞辯論終結，判
決如下：
    主  文
原判決關於駁回上訴人後開之訴部分，暨訴訟費用（除確定部分
外）之裁判均廢棄。
前開廢棄部分，被上訴人應再給付上訴人新臺幣捌萬元。
第一（除確定部分外）、二審訴訟費用由上訴人負擔。
    事實及理由
一、本件被上訴人經合法通知，未於言詞辯論期日到場，核無民
    事訴訟法第386條所列各款情形，爰依上訴人聲請，由其一
    造辯論而為判決。
二、上訴人起訴主張：被上訴人於108年10月9日2時7分許，駕駛
    車牌號碼000-0000號自小客車，行經新北市○○區○○路○
    ○000000號處，因疏於注意車前狀況之疏失，致於該處依序
    追撞停放於路邊停車格內之RCP-6616自小客車及上訴人所有
    之車牌號碼000-0000號自小客車（下稱系爭車輛），系爭車
    輛因而受損，經送修後支出拖車費用新台幣（下同）1,700
    元、修復費用181,109元（含工資54,418元、四輪定位2,250
    元、零件96,144元、烤漆塗裝28,297元），合計182,809元
    ，爰依侵權行為損害賠償之法律關係，請求被上訴人應給付
    上訴人182,809元（原審判決被上訴人應給付上訴人96,279
    元，並駁回上訴人其餘86,530元請求部分之訴。上訴人就其
    敗訴部分，提起被上訴人應再給付上訴人80,000元之部分上
    訴，並補充主張系爭車輛於車禍事故後減損價值80,000元。
    至於上訴人其餘敗訴部分及被上訴人敗訴部分，均未據上訴
    而告確定）。並上訴聲明：㈠原判決關於駁回上訴人後開之
    訴部分廢棄。㈡前開廢棄部分，被上訴人應再給付被上訴人
    80,000元。
三、被上訴人則未於言詞辯論期日到場，亦未提出書狀作何聲明
    或陳述。
四、上訴主張被上訴人駕車於上開時、地未注意車前狀況之過失
    致系爭車輛受損等情，業據其提出維修結帳清單及明細、行
    車執照、信用卡簽帳單，並經原審依職權向新北市政府警察
    局林口分局及交通警察大隊調取本件車禍資料即道路交通事
    故現場圖、道路交通事故調查紀錄表、事故現場照片、道路
    交通事故當事人登記聯單、道路交通事故初步分析研判表等
    件附卷可稽。被上訴人已於相當之期日受合法通知，而於言
    詞辯論期日不到場，亦未提出準備書狀爭執，依法視同自認
    ，堪認上訴人之主張為真實。
五、按汽車行駛時，駕駛人應注意車前狀況及兩車並行之間隔，
    並隨時採取必要之安全措施，不得在道路上蛇行，或以其他
    危險方式駕車。道路交通安全規則第94條第3項定有明文。
    經查，本件被上訴人於警詢時稱：「我行駛中山路往文化二
    路方向之中間車道，因當時載朋友回家且其在報路，回頭聽
    其報路時精神不濟，此時車子往右偏，我要踩煞車時拖鞋卡
    住變成誤踩油門，因而往右依序撞上停放於路邊停車格之系
    爭車輛。當時車速約50-60公里/小時」等語，此有渠等A3類
    道路交通事故談話紀錄表可按，復參以現場員警初步判定為
    被上訴人未注意車前狀況，並隨時採取必要之安全措施，此
    有道路交通事故調查報告表附卷可佐，足見被上訴人於行經
    肇事地點時，顯有未注意車前狀況致肇事，有違上開道路交
    通安全規則之規定，堪認被上訴人對本件事故之發生具有過
    失，是新北市政府警察局交通警察大隊亦同此認定「黃聖原
    行駛時未注意車前狀況」為肇事原因，此有道路交通事故初
    步分析研判表附卷可稽，益徵被上訴人就本事故之發生，確
    應負過失責任甚明。
六、次按因故意或過失，不法侵害他人之權利者，負損害賠償責
    任，民法第184條第1項前段定有明文。又不法毀損他人之物
    者，被害人得請求賠償其物因毀損所減少之價額，且得以修
    復費用為估定之標準，但以必要者為限，最高法院77年度第
    9次民事庭會議決議參照。經查，被上訴人確有於上開時、
    地過失撞及上訴人所有之系爭車輛，致上訴人受有車損，業
    如前述，依前揭規定，上訴人請求被上訴人負損害賠償之責
    ，自屬有據。茲就上訴人所得請求賠償之金額，分述如下：
  ㈠修理費用部分：
    按不法毀損他人之物者，被害人得請求賠償其物因毀損所減
    少之價額。民法第196條第1項亦有明文。另依民法第196條
    請求賠償物被毀損所減少之價額，固得以修復費用為估定之
    標準，但以必要者為限（如修理材料以新品換舊品，應予折
    舊）。經查，系爭車輛係103年6月（推定15日）出廠使用，
    有行車執照在卷可稽，至108年10月9日受損時，已使用逾5
    年，零件已有折舊，然更新零件之折舊價差顯非必要，自應
    扣除，依行政院公布之固定資產耐用年數表及固定資產折舊
    率表，即非運輸業用客車、貨車之耐用年數為5年，依定率
    遞減法每年折舊千分之369，其最後1年之折舊額，加歷年折
    舊累積額，總和不得超過該資產成本原額之10分之9之計算
    方法，據上訴人所提出之估價單所載，系爭車輛就零件修理
    費用為96,144元，其折舊所剩之殘值為10分之1即9,614元（
    元以下4捨5入）。此外，上訴人另支出工資54,418元、四輪
    定位修復2,250元及烤漆塗裝28,297元，是上訴人得請求被
    上訴人賠償之修車費用，共計94,579元（計算式：9,614元
    ＋54,418元＋2,250元＋28,297元）。本件因被上訴人之過
    失行為致系爭車輛受有損害等情，有如前述，則上訴人於扣
    除折舊費用後，請求被上訴人給付修理費用94,579元，為有
    理由，應予准許，其餘則不應准許。
  ㈡拖吊費用部分：
    上訴人主張系爭車輛因受損，委託原廠拖吊車將系爭車輛拖
    至汽車維修廠，計支出拖吊費用1,700元乙節，業據提出匯
    豐南崁廠結帳清單及明細為證，是上訴人執此主張，亦屬有
    據。
  ㈢車輛減損價值部分：
    上訴人主張系爭車輛於未發生事故前之價值為250,000元，
    於發生事故修復後之價值為170,000元，減損價值為80,000
    元乙節，復據於本院台灣區汽車修理工業同業公會函為證，
    是上訴人執此主張，亦屬有據。
  ㈣綜上所述，上訴人得請求被上訴人賠償修理費用94,579元、
    拖吊費用1,700元、車輛減損價值80,000元，合計為176,279
    元（計算式：94,579元＋1,700元＋80,000元＝176,279元）
    。
七、從而，本件上訴人依侵權行為損害賠償之法律關係，請求被
    上訴人給付176,279元，自屬應予准許。原審未及審究上訴
    人所主張車輛減損價值80,000元之請求，而就上開應予准許
    之其中80,000元部分，所為上訴人敗訴之判決，尚有未洽，
    上訴論旨指摘原判決此部分不當，聲明廢棄，非無理由，爰
    由本院予以廢棄改判如主文第2項所示。
八、兩造其餘之攻擊或防禦方法及未經援用之證據，經本院斟酌
    後，認為均不足以影響本判決之結果，自無逐一詳予論駁之
    必要，併此敘明。
據上論結，本件上訴為有理由，依民事訴訟法第436條之1第3項
、第463條、第385條第1項前段、第450條、第78條，判決如主文
。
中    華    民    國   110    年    12    月    8     日
                  民事第五庭    審判長法  官  高文淵
                                      法  官  鄧雅心
                                      法  官  連士綱
以上正本證明與原本無異
本判決不得上訴
中    華    民    國   110    年    12    月    8     日
                                      書記官  游曉婷